en: Box lid type: Clamshell; Drawer/sleeve (matchbox); Flip-top lid; Fold-over; Hinged lid; Lift-off lid; Magnetic flap lid; No lid (open box); Slide lid; Telescope lid (two-piece); Other
lt-LT: Dėžutės dangtelio tipas: Atverčiamas; Stalčiaus / įmautės (degtukų dėžutės tipo); Atlenkiamas dangtis; Užlenkiamas; Dangtis su vyriais; Nuimamas dangtis; Magnetinis atvartas; Be dangčio (atvira dėžė); Stumdomas dangtis; Teleskopinis dangtis (dviejų dalių); Kitas
hr-HR: Vrsta poklopca kutije: Preklopni poklopac; Ladica/omot (kutija šibica); Poklopac na preklop; Preklopni; Poklopac sa šarkama; Poklopac koji se podiže; Magnetski preklopni poklopac; Bez poklopca (otvorena kutija); Klizni poklopac; Teleskopski poklopac (dvodijelni); Ostalo
ro-RO: Tipul capacului cutiei: Tip scoică; Sertar/manșon (cutie de chibrituri); Capac rabatabil; Pliabil; Capac cu balamale; Capac detașabil; Capac cu închidere magnetică; Fără capac (cutie deschisă); Capac glisant; Capac telescopic (două piese); Altele
ko: 상자 뚜껑 유형: 클램쉘; 서랍/슬리브(성냥갑); 플립탑 뚜껑; 폴드오버; 힌지 뚜껑; 리프트오프 뚜껑; 마그네틱 플랩 뚜껑; 뚜껑 없음(오픈 박스); 슬라이드 뚜껑; 텔레스코프 뚜껑(2피스); 기타
tr: Kutu kapağı tipi: İstiridye; Çekmeceli/kılıflı (kibrit kutusu); Üstten açılır kapak; Katlanır; Menteşeli kapak; Çıkarılabilir kapak; Manyetik kapak; Kapaksız (açık kutu); Sürgülü kapak; Teleskopik kapak (iki parçalı); Diğer
th: ประเภทฝากล่อง: แบบฝาพับ; ลิ้นชัก/ปลอก (กล่องไม้ขีดไฟ); ฝาเปิดปิดด้านบน; ฝาพับทบ; ฝาบานพับ; ฝาเปิดยกออก; ฝาพับแม่เหล็ก; ไม่มีฝา (กล่องเปิด); ฝาเลื่อน; ฝาครอบ (2 ชิ้น); อื่นๆ
nb: Type bokslokk: Klappeske; Skuff/omslag (fyrstikkeske); Vippelokk; Overslagslokk; Hengslet lokk; Avtagbart lokk; Magnetisk klafflokk; Uten lokk (åpen eske); Skyvelokk; Teleskoplokk (todelt); Annet
sk-SK: Typ veka krabice: Clamshell; Zásuvkové/rukávové (zápalková škatuľka); Odklápacie veko; Prekladacie veko; Veko s pántmi; Odnímateľné veko; Veko s magnetickým uzáverom; Bez veka (otvorená škatuľa); Posuvné veko; Teleskopické veko (dvojdielne); Iné
ru: Тип крышки коробки: Двустворчатая; Выдвижная/рукав (спичечный коробок); Откидная крышка; С клапаном; Крышка на петлях; Съемная крышка; Крышка с магнитным клапаном; Без крышки (открытая коробка); Сдвижная крышка; Телескопическая крышка (из двух частей); Другое
pl: Typ pokrywy pudełka: Typu clamshell; Szufladkowe/wsuwane (pudełko zapałek); Wieko odchylane; Składane; Wieko na zawiasach; Zdejmowane wieko; Wieko z klapką magnetyczną; Brak wieka (otwarte pudełko); Wieko zasuwane; Wieko teleskopowe (dwuczęściowe); Inne
cs: Typ víka krabice: Clamshell; Zásuvné (typ zápalky); Odklápěcí víko; Překlápěcí; Víko na panty; Odnímatelné víko; Víko s magnetickou klopou; Bez víka (otevřená krabice); Posuvné víko; Teleskopické víko (dvoudílné); Jiné
sl-SI: Vrsta pokrova škatle: Preklopni pokrov; Predal/tulec (škatlica za vžigalice); Pokrov s preklopom; Preložljivi pokrov; Pokrov s tečaji; Snemljiv pokrov; Magnetni pokrov z zavihkom; Brez pokrova (odprta škatla); Drsni pokrov; Teleskopski pokrov (dvodelni); Drugo
nl: Deksel type: Clamshell; Schuif/hoes (luciferdoosje); Klapdeksel; Overslag; Scharnierend deksel; Afneembaar deksel; Deksel met magneetklep; Geen deksel (open doos); Schuifdeksel; Telescoopdeksel (tweedelig); Overig
vi: Loại nắp hộp: Vỏ sò; Dạng ngăn kéo/bao (hộp diêm); Nắp bật; Nắp gập; Nắp có bản lề; Nắp nhấc; Nắp gập từ tính; Không nắp (hộp mở); Nắp trượt; Nắp ống lồng (hai mảnh); Khác
zh-CN: 盒盖类型: 蛤壳式; 抽屉/套筒式（火柴盒式）; 翻盖式; 折叠式; 铰链盖; 天地盖; 磁吸翻盖; 无盖（开顶盒）; 滑盖; 套盖（两件式）; 其他
fr: Type de couvercle de boîte: Coque; Tiroir/fourreau (boîte d’allumettes); Couvercle rabattable; À rabat; Couvercle à charnière; Couvercle amovible; Couvercle à rabat magnétique; Sans couvercle (boîte ouverte); Couvercle coulissant; Couvercle télescopique (deux pièces); Autre
fi: Laatikon kannen tyyppi: Simpukkapakkaus; Vetolaatikko/holkki (tulitikkuaski); Kääntökansi; Taitettava; Saranakansi; Nostettava kansi; Magneettiläppäkansi; Ei kantta (avoin laatikko); Liukukansi; Teleskooppikansi (kaksiosainen); Muu
pt-BR: Tipo de tampa da caixa: Clamshell; Gaveta/capa (caixa de fósforo); Tampa flip-top; Dobrável; Tampa com dobradiça; Tampa removível; Tampa com aba magnética; Sem tampa (caixa aberta); Tampa deslizante; Tampa telescópica (duas peças); Outro
sv: Typ av lådlock: Clamshell; Låda/hylsa (tändsticksask); Uppfällbart lock; Viklock; Gångjärnslock; Avlyftbart lock; Magnetiskt fliklock; Inget lock (öppen låda); Skjutlock; Teleskoplock (tvådelat); Övrigt
da: Type af æskelåg: Clamshell; Skuffe/omslag (tændstikæske); Vippelåg; Foldelåg; Hængslet låg; Aftageligt låg; Låg med magnetklap; Uden låg (åben æske); Skydelåg; Teleskoplåg (todelt); Andet
zh-TW: 盒蓋類型: 蛤殼包裝; 抽屜/袖套式 (火柴盒); 上翻蓋; 折疊蓋; 鉸鏈蓋; 掀起式上蓋; 磁吸掀蓋; 無蓋 (開口盒); 滑蓋; 天地蓋 (兩件式); 其他
el: Τύπος καπακιού κουτιού: Clamshell; Συρταρωτό/μανίκι (σπιρτόκουτο); Καπάκι flip-top; Αναδιπλούμενο; Καπάκι με μεντεσέδες; Αποσπώμενο καπάκι; Μαγνητικό καπάκι; Χωρίς καπάκι (ανοιχτό κουτί); Συρόμενο καπάκι; Τηλεσκοπικό καπάκι (δύο τεμαχίων); Άλλο
it: tipo di coperchio della scatola: A conchiglia; A cassetto/scorrimento (a fiammifero); Coperchio ribaltabile; A libro; Coperchio incernierato; Coperchio rimovibile; Coperchio con patta magnetica; Senza coperchio (scatola aperta); Coperchio scorrevole; Coperchio telescopico (due pezzi); Altro
bg-BG: Тип капак на кутията: Тип мида; Чекмедже/ръкав (кибритена кутия); Отварящ се нагоре капак; Прегъващ се; Капак на панти; Повдигащ се капак; Капак с магнитно затваряне; Без капак (отворена кутия); Плъзгащ се капак; Телескопичен капак (от две части); Други
es: Tipo de tapa de la caja: Tipo almeja; Cajón/funda (caja de fósforos); Tapa abatible; Plegable; Tapa con bisagras; Tapa extraíble; Tapa con solapa magnética; Sin tapa (caja abierta); Tapa corrediza; Tapa telescópica (dos piezas); Otro
ja: 箱の蓋タイプ: クラムシェル; 引き出し/スリーブ式 (マッチ箱); フリップトップ式; 折り畳み式; ヒンジ式; 被せ蓋; マグネットフラップ式; 蓋なし (オープンボックス); スライド式蓋; テレスコープ蓋 (2ピース); その他
pt-PT: Tipo de tampa de caixa: Concha; Gaveta/estojo (caixa de fósforos); Tampa rebatível; Dobrável; Tampa articulada; Tampa de levantar; Tampa com aba magnética; Sem tampa (caixa aberta); Tampa de deslizar; Tampa telescópica (duas peças); Outro
hu: Dobozfedél típusa: Kagylóhéj; Fiókos/csúsztatható (gyufásdoboz); Felhajtható tető; Hajtogatható; Zsanéros tető; Levehető tető; Mágneses fedél; Nincs tető (nyitott doboz); Csúsztatható tető; Teleszkópos tető (kétrészes); Egyéb
de: Deckeltyp der Box: Clamshell; Schuber (Streichholzschachtel); Klappdeckel; Faltdeckel; Scharnierdeckel; Stülpdeckel; Magnetklappdeckel; Ohne Deckel (offene Box); Schiebedeckel; Teleskopdeckel (zweiteilig); Sonstige